# 将自产的机器设备租赁给客户使用，部分费用的处理

提问人：深蓝 Lion 时间：2017-12-02 14:46:43
公司将自产的机器设备租赁给客户使用，以机器设备产出的产品按件收取对应收入，公司为了实现机器设备达到特定的环境，需对客户厂房进行部分改造，该部分改造费用计入什么科目合适？

回答人：chenyiwei
如果设备租赁构成经营租赁的，则建议计入长期待摊费用；构成融资租赁的，计入销售成本。